臺灣臺北地方法院民事判決　　　　　　96年度重訴字第1189號
原　　　　告　華南商業銀行股份有限公司
法 定 代理人　丙○○
訴 訟 代理人　丁○○
被　　　　告　雋宇企業股份有限公司
兼法定代理人　戊○○
被　　　　告　乙○○
　　　　　　　甲○○
　　　　　　　楊志
　　　　　　　己○○
　　　　　　　庚○○
上　 一　 人
訴 訟 代理人　辛○○
上列當事人間請求清償借款等事件，本院於中華民國96年11月9
日言詞辯論終結，判決如下：
    主      文
被告應連帶給付原告新台幣參佰柒拾參萬陸仟參佰參拾伍元，及
自民國九十六年七月二十一日起至清償日止，按年息百分之四點
九五計算之遲延利息；另自民國九十六年八月二十一日起至清償
日止，在六個月內給付者，按上開利率百分之十，超過六個月者
，按上開利率百分之二十加付違約金。
被告應連帶給付原告新台幣壹仟貳佰肆拾貳萬貳仟柒佰陸拾壹元
，及自民國九十六年七月二十一日起至清償日止，按年息百分之
五點一八六計算之遲延利息；另自民國九十六年八月二十一日起
至清償日止，在六個月內給付者，按上開利率百分之十，超過六
個月者，按上開利率百分之二十加付違約金。
被告應連帶給付原告美金柒萬柒仟零肆拾肆元，及自民國九十六
年一月十二日起至民國九十六年七月十一日止，按年息百分八點
三五計算之利息，並自民國九十六年七月十二日起至清償日止，
按年息百分之九點一五計算之遲延利息；另自民國九十六年八月
十二日起至清償日止，在六個月內給付者，按年息百分之○點八
三五，超過六個月者，按年息百分之一點六七加付違約金。
被告應連帶給付原告美金參萬捌仟貳佰伍拾元，及自民國九十六
年二月十六日起至民國九十六年八月十五日止，按年息百分八點
三五計算之利息，並自民國九十六年八月十六日起至清償日止，
按年息百分之九點一五計算之遲延利息；另自民國九十六年九月
十六日起至清償日止，在六個月內給付者，按年息百分之○點八
三五，超過六個月者，按年息百分之一點六七加付違約金。
被告應連帶給付原告美金柒萬玖仟肆佰伍拾捌元，及自民國九十
六年四月十二日起至民國九十六年十月九日止，按年息百分八點
三五計算之利息，並自民國九十六年十月十日起至清償日止，按
年息百分之九點一五計算之遲延利息；另自民國九十六年十一月
十日起至清償日止，在六個月內給付者，按年息百分之○點八三
五，超過六個月者，按年息百分之一點六七加付違約金。
被告應連帶給付原告美金肆萬貳仟捌佰肆拾元，及自民國九十六
年六月二十日起至民國九十六年十二月十七日止，按年息百分八
點三五計算之利息，並自民國九十六年十二月十八日起至清償日
止，按年息百分之九點一五計算之遲延利息；另自民國九十七年
一月十八日起至清償日止，在六個月內給付者，按年息百分之○
點八三五，超過六個月者，按年息百分之一點六七加付違約金。
被告應連帶給付原告美金捌萬貳仟玖佰參拾陸元貳角，及自民國
九十六年六月二十九日起至民國九十六年十二月二十六日止，按
年息百分八點三五計算之利息，並自民國九十六年十二月二十七
日起至清償日止，按年息百分之九點一五計算之遲延利息；另自
民國九十七年一月二十七日起至清償日止，在六個月內給付者，
按年息百分之○點八三五，超過六個月者，按年息百分之一點六
七加付違約金。
被告應連帶給付原告日幣參佰捌拾貳萬捌仟元，及自民國九十六
年五月三十日起至民國九十六年十一月二十六日止，按年息百分
三點九計算之利息，並自民國九十六年十一月二十七日起至清償
日止，按年息百分之七點一一八計算之遲延利息；另自民國九十
六年十二月二十七日起至清償日止，在六個月內給付者，按年息
百分之○點三九，超過六個月者，按年息百分之○點七八加付違
約金。
訴訟費用由被告連帶負擔。
    事實及理由
甲、程序方面：
一、本件依保證書第7條約定，合意以本院為第一審管轄法院，
    此有保證書在卷可稽，則本院自有管轄權，合先敘明。
二、被告雋宇企業股份有限公司（下稱雋宇公司）、戊○○、乙○○、甲○○、庚○○、楊志、己○○未於最後言詞辯論
    期日到場，核無民事訴訟法第386條各款所列情形，爰依原
    告之聲請，由其一造辯論而為判決。
乙、實體方面：
一、原告主張：被告雋宇公司各於民國91年4月17日、95年12月8
    日，邀同被告庚○○、己○○、戊○○、甲○○、楊志、
    乙○○為連帶保證人，與原告簽訂保證書，約定以新台幣（
    下同）2億元為限額，連帶保證雋宇公司現在（過去所負現
    在尚未清償）及將來所負之借款、票據、透支、墊款保證等
    債務之清償。而雋宇公司於86年3月12日，向原告借款850萬
    元，清償期為101年3月12日，約定利息自借款日起按原告基
    本放款利率加碼年息1.15%計算，嗣約定利息自95年8月12日
    起改按原告定儲利率指數加碼年息2.5%計算，並約定依年金
    法按月攤付本息，若一期未繳，視為全部到期，且約定逾期
    清償在6個月以內者，按上開利率10%，超過6個月者，按上
    開利率20%計付違約金。另雋宇公司各向原告借款130萬元、
    155萬元、275萬元、275萬元、315萬元、65萬9仟6佰元、65
    萬9仟6佰元，借款期間分別自96年1月3日起至96年7月2日止
    、96年3月2日起至96年8月24日止、96年3月5日起至97年3月
    5日止、96年3月5日起至97年3月5日止、96年4月4日起至96
    年9月28日止、96年6月12日起至96年11月30日止、96年6月1
    2日起至96年11月30日止，約定利息均按原告基準利率加碼
    年息0.568%計算，並約定任一宗債務不依約付息或清償本金
    時，其債務視為全部到期。又雋宇公司於95年12月8日與原
    告簽訂委任開發遠期信用狀契約，約定在美金48萬元之限額
    內概括委請原告循環開發遠期信用狀，雋宇公司最遲應於各
    筆遠期信用狀項下之債務清償日，將該筆債務本息按清償時
    原告公佈之即期外匯賣出匯率折算新台幣或以原幣償還，遲
    延償還時應依原訂外幣貸（墊）款利率、遲延日原告新台幣
    基準利率加年率2.5%與遲延日原告外幣貸（墊）款利率三者
    執高為準計付遲延利息，逾期清償在6月以內者，按遲延利
    率10%，超過6個月者，按遲延利率20%加計逾期違約金，如
    未依約清償，即喪失期限利益，視同全部到期。雋宇公司陸
    續向原告提出開發信用狀申請書6紙，經原告開立遠期信用
    狀，復據原告為雋宇公司墊款，合計墊付美金320,528.2元
    、日幣382萬8仟元及其利息、遲延利息及違約金尚未清償。
    詎雋宇公司未依約清償自96年7月2日屆期應全部清償之本金
    ，依前述約定，借款視為全部到期，雋宇公司尚欠原告如主
    文第一至八項所示之本金、利息與違約金。爰依消費借貸及
    連帶保證之法律關係，請求被告連帶給付如主文第一至八項
    所示之本金、利息、違約金等語。並聲明：如主文第一至八
    項所示。
二、被告庚○○、己○○則以：伊對擔任本件連帶保證人之事實
    ，並不爭執，惟伊無力清償債務云云，資為抗辯。並聲明：
    原告之訴駁回。
三、被告雋宇公司、戊○○、乙○○、甲○○、楊志則未於言
    詞辯論期日到場，亦未提出書狀作何聲明或陳述。
四、本件原告主張之前述事實，業據其提出借據、貸款本息攤還
    表明細、授信約定書、保證書、委任開發遠期信用狀契約、
    進口到單交易記錄單、催告書、即期外匯匯率表為證，核屬
    相符，亦為被告庚○○、己○○所自認，自堪信為真實。
五、按借用人應於約定期限內，返還與借用物種類、品質、數量
    相同之物，民法第478條前段定有明文。本件被告雋宇公司
    到期後未依約清償系爭借款，依首揭民法第478條前段之規
    定，自應負擔返還借款之責任。末按，保證債務之所謂連帶
    ，係指保證人與主債務人負同一債務，對於債權人各負全部
    給付之責任者而言，此就民法第272條第1項規定連帶債務文
    義參照觀之甚明，最高法院45年度台上字第1426號判例可資
    參照。本件被告戊○○、乙○○、甲○○、楊志、庚○○
    、己○○擔任雋宇公司連帶保證人，依前述說明自應與雋宇
    公司就前揭債務連帶負擔給付責任。從而，原告依消費借貸
    和連帶保證之法律關係，請求被告連帶給付如主文第一至八
    項所示之本金、利息、違約金，為有理由，應予准許。
六、訴訟費用負擔之依據：民事訴訟法第85條第2項。
中　　華　　民　　國　　96　　年　　11　　月　　23　　日
　　　　　　　　  民事第六庭  法　官  蕭清清
以上正本係照原本作成。
如對本判決上訴，須於判決送達後20日內向本院提出上訴狀，並
依上訴利益繳納上訴費。
中　　華　　民　　國　　96　　年　　11　　月　　23　　日
                              書記官　林秀娥
